臺灣高等法院刑事裁定
                                      111年度抗字第134號
抗  告  人
即  受刑人  江清峰  



上列抗告人即受刑人因檢察官聲請定其應執行刑案件，不服臺灣
臺北地方法院中華民國110年12月24日110年度聲字第2063號裁定
，提起抗告，本院裁定如下：
    主  文
原裁定撤銷。
江清峰犯如附表所示各罪所處之刑，應執行有期徒刑拾年拾月。
    理  由
一、原裁定意旨略以：抗告人即受刑人江清峰（下稱受刑人）因
    竊盜等案件，經如附表所示之法院先後判處如附表所示之刑
    ，均分別確定在案。檢察官依受刑人之請求，將如附表所示
    得易科罰金與不得易科罰金之罪刑，聲請合併定其應執行之
    刑，經核於法有據。參酌本件受刑人所犯如附表編號2、3所
    示之罪，曾經合併定刑執行有期徒刑5月；所犯如附表編號1
    4至17所示之罪，曾經合併定刑有期徒刑1年6月；所犯如附
    表編號24至28所示之罪，曾經合併定刑有期徒刑1年6月；所
    犯如附表編號29至31（原裁定誤載為29-23）所示之罪，曾
    經合併定刑有期徒刑1年7月；所犯如附表編號32至36所示之
    罪，曾經合併定刑有期徒刑1年5月等所形成之內部界限；斟
    酌受刑人所有犯行之整體關係與整體刑法目的及相關刑事政
    策（如：受刑人所犯如附表編號1至6、8、10至20、23至39
    所示各罪為竊盜，其罪質與手法相同，且都是在密接時間內
    為之，可見這幾罪彼此之間明顯具有關連性、依附性；如附
    表編號21所犯肇事逃逸、編號22所犯過失傷害等2罪，亦是
    因同一交通事故所生），並權衡受刑人犯數罪所反應出之人
    格特性、行為人就整體事件之責任輕重等情事，為整體非難
    評價，及受刑人請求定應執行有期徒刑10年之意見，爰就如
    附表編號1 至40所示各罪，定其應執行之刑有期徒刑11年10
    月等語。　　
二、受刑人抗告意旨略以：依刑法第51條第5款之規定，及法秩
    序之理念，法院於定應執行刑時，受外部界限及內部界限之
    拘束，且刑法第56條連續犯之規定於民國94年2月2日刪除後
    ，法院於數罪併罰時，除不得逾越法律規定外，尚重教化之
    功能，而非僅實現報應主義之觀念。本件受刑人所犯數罪，
    犯罪時間多係於108年3月至108年8月間，屬同期內所為，因
    檢察官係先後起訴，始致分別審判，此對於受刑人之權益難
    謂無影響，原裁定合併定刑為有期徒刑11年10月，顯然不利
    於受刑人，亦與內部界限之法律目的及刑罰之公平性有違，
    且未說明為此裁量之特殊情由，致受刑人實質上所受處罰，
    將遠高於其他同類案件之定刑，原審裁量權之行使尚非妥適
    。為此，提起抗告，請求撤銷原裁定，並整體考量受刑人所
    為犯行係同一期間內所犯、人格特性、犯罪目的、動機、程
    度等情為綜合判斷，給予從輕量刑等語。
三、本院之判斷：
　㈠按裁判確定前犯數罪者，併合處罰之；數罪併罰，分別宣告
    其罪之刑，其宣告多數有期徒刑者，於各刑中之最長期以上
    ，各刑合併之刑期以下，定其刑期，但不得逾30年，刑法第
    50條第1項前段、第51條第5款各定有明文。參其立法意旨，
    乃因刑罰之科處，應以行為人之責任為基礎，考量人之生命
    有限，刑罰對被告造成之痛苦程度，係以刑度增加而生加乘
    效果，而非等比方式增加，如以實質累加方式執行，刑責恐
    將偏重過苛，不符現代刑事政策及刑罰之社會功能，故透過
    定應執行刑程序，採限制加重原則，授權法官綜合斟酌被告
    犯罪行為之不法與罪責程度、各罪彼此間之關聯性（例如數
    罪犯罪時間、空間、各行為所侵害法益之專屬性或同一性、
    數罪對法益侵害之加重效應等）、數罪所反應被告人格特性
    與傾向、對被告施以矯正之必要性等，妥適裁量最終具體應
    實現之刑罰，以符罪責相當之要求。因此，法院於酌定執行
    刑時，應體察法律恤刑之目的，為妥適之裁量，俾符合實質
    平等原則，否則有悖於公平正義，即有裁量權行使不當之違
    失。再者，國家使用刑罰懲罰或矯治犯罪，必須考慮手段之
    效益，使用過度之刑罰，會使邊際效益遞減，未必能達到目
    的，卻造成犯罪管理之過度花費，此乃所謂刑罰經濟之思考
    。在上述雙重意義之下，數罪合併定執行刑之制度，不是技
    術問題，內部功能是依據罪責相當原則，進行充分而不過度
    評價，外部功能則是實現刑罰經濟之功能（最高法院106年
    度台抗字第177號裁定意旨參照）。
　㈡經查：
　⒈受刑人所犯如附表所示各罪，其犯罪時間均在附表編號1之罪
    於108年11月25日判決確定之前，有卷附如附表所示之裁判
    及受刑人之前案紀錄表在卷可查；又其中雖兼有得易科罰金
    及不得易科罰金之罪刑，但受刑人已請求檢察官聲請合併定
    刑，有卷附「受刑人是否聲請定應執行調查表」可佐（見11
    0年度執聲字第1751號卷第2、3頁）。是檢察官向犯罪事實
    最後判決之法院即原審法院，聲請對如附表所示各罪合併定
    其應執行之刑，於法有據。
  ⒉如附表所示各罪宣告刑中之最長期為1年4月（編號40），又
    附表所示各罪合併之刑期總和為18年10月。其次，如附表編
    號1至4所示之4罪，曾經臺灣苗栗地方法院以109年度聲字第
    619號裁定合併定刑有期徒刑1年3月確定乙節，有受刑人之
    前案紀錄表在卷可考（見本院卷第61頁），就此部分，原審
    僅見附表編號2、3所示之2罪曾經定刑5月，而疏未詳查附表
    編號1至4所示之4罪，曾經前述之合併定刑，是原裁定所憑
    之內部界限刑度，即有違誤。另編號14至17所示之4罪，編
    號24至28所示之5罪，編號29至31所示之3罪，及編號32至36
    所示之5罪，曾經法院各合併定刑1年6月、1年6月、1年7月
    及1年5月等節，亦有如附表各該編號備註欄內所載之裁判可
    參，則就上開部分罪刑曾經定刑之刑期，與附表其他編號之
    宣告刑合計其刑期，即編號5（6月）、編號6（6月）、編號
    7（3月）、編號8（6月）、編號9(1年2月)、編號10（4月）
    、編號11（4月）、編號12（6月）、編號13（4月）、編號1
    8（6月）、編號19（6月）、編號20（7月）、編號21（6月
    ）、編號22（3月）、編號23（6月）、編號37（4月）、編
    號38（3月）、編號39（2月）及編號40(1年4月)，共為15年
    。據上，則本件依刑法第51條第5款規定及上述內部界限所
    形成之拘束，即應在1年4月以上、15年以下定其應執行之刑
    。
　⒊審酌受刑人所犯如附表編號1至6、8、10至20、23至39所示共
    35罪，皆係竊盜罪，其犯罪時間集中在108年3月至同年8月
    間，核其犯罪型態與罪質均相類，且犯罪時間亦屬緊接，各
    罪之獨立性較低，而所侵害之財產法益，尚非不可替代性或
    不可回復性，因此就此等犯罪之責任非難重複評價之程度較
    高，是法院於定應執行刑時，自應衡酌受刑人之人格特性與
    傾向暨其犯罪情節，而予以適當減輕，俾免發生刑罰與責任
    背離之不合理現象。再者，受刑人所犯附表編號7之侵占罪
    ，及編號9、40之加重詐欺取財罪，犯罪本質亦均屬侵害個
    人財產法益之犯罪；另其所犯附表編號21之肇事逃逸罪及編
    號22之因駕車所致之過失傷害罪，係同一交通事故所生，亦
    具犯罪關係上之依附性；兼衡責罰相當原則、刑罰執行之邊
    際效益、定刑之恤刑目的、刑罰嚇阻犯罪之功能、矯治之必
    要程度，及受刑人現在年齡34歲之日後復歸社會更生，以及
    受刑人向原審建議酌定之刑期為有期徒刑10年（見原審卷第
    113頁），暨抗告意旨所述之定刑意見等一切情狀。因原裁
    定有前揭可議之處，是抗告意旨指摘原裁定有違定刑之內部
    界限、所定刑期過重等節，為有理由，自應予以撤銷，為免
    發回原審法院重新裁定所致之程序耗費，本院乃自為裁定，
    爰綜合評價前述一切情狀，改酌定應執行刑為有期徒刑10年
    10月。
四、綜上所述，抗告意旨指摘原裁定為不當，為有理由，應予以
    撤銷，並改定如主文第二項所示之應執行之刑。
五、據上論斷，應依刑事訴訟法第413條、第477條第1項，刑法
    第53條、第50條第2項、第51條第5款，裁定如主文。
中　　華　　民　　國　　111 　年　　 1 　月　　 28 　 日
                  刑事第二十二庭審判長法　官  王美玲
                                      法　官  葉韋廷
                                      法　官  陳銘壎
以上正本證明與原本無異。
如不服本裁定，應於收受送達後五日內向本院提出再抗告狀。
                                      書記官  吳思葦
中　　華　　民　　國　　111 　年　　 1 　月　　 28 　 日
附表：受刑人江清峰定應執行刑案件一覽表
編            號  1 2 罪            名  竊盜 竊盜 宣     告     刑  有期徒刑6月 有期徒刑2月 犯罪日期（民國）  108年6月16日 108年6月1日 偵查機關及案號  臺灣花蓮地方檢察署108年度偵字第3129號 臺灣桃園地方檢察署108年度偵字第20097、20100號 最  後  事實審 法    院 臺灣花蓮地方法院 臺灣桃園地方法院  案    號 108年度易字第300號 108年度桃簡字第2002號  判決日期 108年10月24日 108年11月18日 確  定    判  決 法    院 臺灣花蓮地方法院 臺灣桃園地方法院  案    號 108年度訴易字第300號 108年度桃簡字第2002號  判    決 確定日期 108年11月25日  108年12月26日 是否為得易科罰金之案件  是 是 備            註  1.花蓮地檢署109年度執字第59號(新竹地檢109年度執助字第94號) 2.編號1至4之罪刑，曾經苗栗地院以109年度聲字第619號裁定合併定刑有期徒刑1年3月。 1.桃園地檢署109年度執字第1326號。 2.編號1至4之罪刑，曾經苗栗地院以109年度聲字第619號裁定合併定刑有期徒刑1年3月。 

編            號  3 4 罪            名  竊盜 竊盜 宣     告     刑  有期徒刑4月 有期徒刑6月 犯罪日期（民國）  108年6月6日 108年6月16日 偵查機關及案號  臺灣桃園地方檢察署108年度偵字第20097、20100號 臺灣苗栗地方檢察署108年度偵字第4222號 最  後  事實審 法    院 臺灣桃園地方法院 臺灣苗栗地方法院  案    號 108年度桃簡字第2002號 108年度苗簡字第1066號  判決日期 108年11月18日 108年12月12日 確  定    判  決 法    院 臺灣桃園地方法院 臺灣苗栗地方法院  案    號 108年度桃簡字第2002號 108年度苗簡字第1066號  判    決 確定日期 108年12月26日  109年1月6日 是否為得易科罰金之案件  是 是 備            註  1.桃園地檢署109年度執字第1326號。 2.編號1至4之罪刑，曾經苗栗地院以109年度聲字第619號裁定合併定刑有期徒刑1年3月。 1.苗栗地檢署109年度執字第293號(桃園地檢109年度執助字第509號) 2.編號1至4之罪刑，曾經苗栗地院以109年度聲字第619號裁定合併定刑有期徒刑1年3月。 

編            號  5 6 罪            名  竊盜 竊盜 宣     告     刑  有期徒刑6月 有期徒刑6月 犯罪日期（民國）  108年6月13日 108年5月1日 偵查機關及案號  臺灣桃園地方檢察署108年度偵字第19850號 臺灣桃園地方檢察署108年度偵字第14277號 最  後  事實審 法    院 臺灣桃園地方法院 臺灣桃園地方法院  案    號 108年度審易字第1916號 108年度審簡字第915號  判決日期 108年12月12日 108年12月23日 確  定    判  決 法    院 臺灣桃園地方法院 臺灣桃園地方法院  案    號 108年度審易字第1916號 108年度審簡字第915號  判    決 確定日期 109年1月17日  109年1月30日 是否為得易科罰金之案件  是 是 備            註  桃園地檢署109年度執字第6886號 桃園地檢署109年度執字第2996號  

編            號  7 8 罪            名  侵占 竊盜 宣     告     刑  有期徒刑3月 有期徒刑6月 犯罪日期（民國）  107年10月24日 108年6月22日 偵查機關及案號  臺灣桃園地方檢察署108年度偵字第4226、6052號 臺灣桃園地方檢察署108年度偵字第18570號 最  後  事實審 法    院 臺灣桃園地方法院 臺灣桃園地方法院  案    號 108年度審簡字第916號 108年度審簡字第914號  判決日期 108年12月23日 108年12月23日 確  定    判  決 法    院 臺灣桃園地方法院 臺灣桃園地方法院  案    號 108年度審簡字第916號 108年度審簡字第914號  判    決 確定日期 109年1月30日  109年1月30日 是否為得易科罰金之案件  是 是 備            註  桃園地檢署109年度執字第4180號 桃園地檢署109年度執字第4233號 

編            號  9 10 罪            名  三人以上共同詐欺取財 竊盜 宣     告     刑  有期徒刑1年2月 有期徒刑4月 犯罪日期（民國）  108年8月14日 108年7月5日 偵查機關及案號  臺灣桃園地方檢察署108年度偵字第20043、20044號 臺灣新竹地方檢察署108年度偵字第9714號 最  後  事實審 法    院 臺灣臺北地方法院 臺灣新竹地方法院  案    號 108年度訴字第802、956號 108年度竹簡字第1324號  判決日期 108年3月19日 109年4月7日 確  定    判  決 法    院 臺灣臺北地方法院 臺灣新竹地方法院  案    號 108年度訴字第802、956號 108年度竹簡字第1324號  判    決 確定日期 109年4月21日  109年5月7日 是否為得易科罰金之案件  否 是 備            註  臺北地檢署109年度執字第3186號(桃園地檢109年度執助字第1747號) 新竹地檢署109年度執字第2630號 

編            號  11 12 罪            名  竊盜 竊盜 宣     告     刑  有期徒刑4月 有期徒刑6月 犯罪日期（民國）  108年4月29日 108年8月24日 偵查機關及案號  臺灣新北地方檢察署108年度偵字第29072號 臺灣新北地方檢察署108年度偵字第32451號 最  後  事實審 法    院 臺灣新北地方法院 臺灣新北地方法院  案    號 109年度審易字第513號 109年度審簡字第298號  判決日期 109年4月17日 109年4月23日 確  定    判  決 法    院 臺灣新北地方法院 臺灣新北地方法院  案    號 109年度審易字第513號 109年度審簡字第298號  判    決 確定日期 109年6月3日  109年5月28日 是否為得易科罰金之案件  是 是 備            註  新北地檢署109年度執字第9453號(新竹地檢109年度執助字第948號) 新北地檢署109年度執字第7773號(新竹地檢109年度執助字第643號) 

編            號  13 14 罪            名  竊盜 竊盜 宣     告     刑  有期徒刑4月 有期徒刑4月 犯罪日期（民國）  108年3月30日 108年6月14日 偵查機關及案號  臺灣桃園地方檢察署108年度偵字第18463號 臺灣桃園地方檢察署108年度偵字第33181號、109年度偵字第2359、4105號 最  後  事實審 法    院 臺灣桃園地方法院 臺灣桃園地方法院  案    號 109年度易字第245號 109年度審易字第431號  判決日期 109年5月18日 109年6月19日 確  定    判  決 法    院 臺灣桃園地方法院 臺灣桃園地方法院  案    號 109年度易字第245號 109年度審易字第431號  判    決 確定日期 109年6月30日  109年7月21日 是否為得易科罰金之案件  是 是 備            註  桃園地檢署109年度執字第14323號(新竹地檢109年度執助字第860號) 1.桃園地檢署109年度執字第18705號(新竹地檢109年度執助字第1189號) 2.編號14至17之罪刑，曾經桃園地院以109年度審易字第431號判決合併定刑有期徒刑1年6月。 

編            號  15 16 罪            名  竊盜 竊盜 宣     告     刑  有期徒刑3月 有期徒刑6月 犯罪日期（民國）  108年7月16日 108年7月16日 偵查機關及案號  臺灣桃園地方檢察署108年度偵字第33181號、109年度偵字第2359、4105號 臺灣桃園地方檢察署108年度偵字第33181號、109年度偵字第2359、4105號 最  後  事實審 法    院 臺灣桃園地方法院 臺灣桃園地方法院  案    號 109年度審易字第431號 109年度審易字第431號  判決日期 109年6月19日 109年6月19日 確  定    判  決 法    院 臺灣桃園地方法院 臺灣桃園地方法院  案    號 109年度審易字第431號 109年度審易字第431號  判    決 確定日期 109年7月21日  109年7月21日 是否為得易科罰金之案件  是 是 備            註  1.桃園地檢署109年度執字第18705號(新竹地檢109年度執助字第1189號) 2.編號14至17之罪刑，曾經桃園地院以109年度審易字第431號判決合併定刑有期徒刑1年6月。 1.桃園地檢署109年度執字第18705號(新竹地檢109年度執助字第1189號) 2.編號14至17之罪刑，曾經桃園地院以109年度審易字第431號判決合併定刑有期徒刑1年6月。 

編            號  17 18 罪            名  竊盜 竊盜 宣     告     刑  有期徒刑6月 有期徒刑6月 犯罪日期（民國）  108年8月29日 108年8月23日 偵查機關及案號  臺灣桃園地方檢察署108年度偵字第33181號、109年度偵字第2359、4105號 臺灣桃園地方檢察署108年度偵字第30402號 最  後  事實審 法    院 臺灣桃園地方法院 臺灣桃園地方法院  案    號 109年度審易字第431號 109年度審易字第463號  判決日期 109年6月19日 109年7月2日 確  定    判  決 法    院 臺灣桃園地方法院 臺灣桃園地方法院  案    號 109年度審易字第431號 109年度審易字第463號  判    決 確定日期 109年7月21日  109年8月4日 是否為得易科罰金之案件  是 是 備            註  1.桃園地檢署109年度執字第18705號(新竹地檢109年度執助字第1189號) 2.編號14至17之罪刑，曾經桃園地院以109年度審易字第431號判決合併定刑有期徒刑1年6月。 桃園地檢署109年度執字第17169號(新竹地檢109年度執助字第1107號) 

編            號  19 20 罪            名  竊盜 竊盜 宣     告     刑  有期徒刑6月 有期徒刑7月 犯罪日期（民國）  108年8月23日 108年8月17日 偵查機關及案號  臺灣基隆地方檢察署109年度偵字第189號 臺灣臺北地方檢察署109年度偵字第8270號 最  後  事實審 法    院 臺灣基隆地方法院 臺灣臺北地方法院  案    號 109年度基簡字第856號 109年度審易字第1297號  判決日期 109年7月6日 109年7月22日 確  定    判  決 法    院 臺灣基隆地方法院 臺灣臺北地方法院  案    號 109年度基簡字第856號 109年度審易字第1297號  判    決 確定日期 109年8月3日  109年9月7日 是否為得易科罰金之案件  是 否 備            註  基隆地檢署109年度執字第2315號(新竹地檢109年度執助字第901號) 臺北地檢署109年度執字第5584號(新竹地檢109年度執助字第9219號) 

編            號  21 22 罪            名  肇事逃逸 交通過失傷害 宣     告     刑  有期徒刑6月 有期徒刑3月 犯罪日期（民國）  108年6月22日 108年6月22日 偵查機關及案號  臺灣桃園地方檢察署108年度偵字第26539號 臺灣桃園地方檢察署108年度偵字第26539號 最  後  事實審 法    院 臺灣桃園地方法院 臺灣桃園地方法院  案    號 109年度審交訴字第74號 109年度審交訴字第74號  判決日期 109年8月20日 109年8月20日 確  定    判  決 法    院 臺灣桃園地方法院 臺灣桃園地方法院  案    號 109年度審交訴字第74號 109年度審交訴字第74號  判    決 確定日期 109年9月22日  109年9月22日 是否為得易科罰金之案件  否 是 備            註  桃園地檢署109年度執字第18766號(新竹地檢109年度執助字第1190) 桃園地檢署109年度執字第18767號(新竹地檢109年度執助字第1191號) 

編            號  23 24 罪            名  竊盜 竊盜 宣     告     刑  有期徒刑6月 有期徒刑7月 犯罪日期（民國）  108年8月30日 108年4月2日 偵查機關及案號  臺灣新竹地方檢察署109年度偵字第2256號 臺灣新竹地方檢察署108年度偵字第7538、7952、10084、10581、11135號 最  後  事實審 法    院 臺灣新竹地方法院 臺灣新竹地方法院  案    號 109年度易字第409號 108年度易字第1098號  判決日期 109年8月21日 109年10月5日 確  定    判  決 法    院 臺灣新竹地方法院 臺灣新竹地方法院  案    號 109年度易字第409號 108年度易字第1098號  判    決 確定日期 109年9月23日  109年12月25日 是否為得易科罰金之案件  是 否 備            註  新竹地檢署109年度執字第4941號 1.新竹地檢署109年度執字第5623號 2.編號24至28之罪刑，曾經新竹地院以108年度易字第1098號判決合併定刑有期徒刑1年6月 

編            號  25 26 罪            名  竊盜 竊盜 宣     告     刑  有期徒刑7月 有期徒刑7月 犯罪日期（民國）  108年4月3日 108年6月6日 偵查機關及案號  臺灣新竹地方檢察署108年度偵字第7538、7952、10084、10581、11135號 臺灣新竹地方檢察署108年度偵字第7538、7952、10084、10581、11135號 最  後  事實審 法    院 臺灣新竹地方法院 臺灣新竹地方法院  案    號 108年度易字第1098號 108年度易字第1098號  判決日期 109年10月5日 109年10月5日 確  定    判  決 法    院 臺灣新竹地方法院 臺灣新竹地方法院  案    號 108年度易字第1098號 108年度易字第1098號  判    決 確定日期 109年12月25日  109年12月25日 是否為得易科罰金之案件  否 否 備            註  1.新竹地檢署109年度執字第5623號 2.編號24至28之罪刑，曾經新竹地院以108年度易字第1098號判決合併定刑有期徒刑1年6月 1.新竹地檢署109年度執字第5623號 2.編號24至28之罪刑，曾經新竹地院以108年度易字第1098號判決合併定刑有期徒刑1年6月 

編            號  27 28 罪            名  竊盜 竊盜 宣     告     刑  有期徒刑8月 有期徒刑8月 犯罪日期（民國）  108年7月5日 108年7月22日 偵查機關及案號  臺灣新竹地方檢察署108年度偵字第7538、7952、10084、10581、11135號 臺灣新竹地方檢察署108年度偵字第7538、7952、10084、10581、11135號 最  後  事實審 法    院 臺灣新竹地方法院 臺灣新竹地方法院  案    號 108年度易字第1098號 108年度易字第1098號  判決日期 109年10月5日 109年10月5日 確  定    判  決 法    院 臺灣新竹地方法院 臺灣新竹地方法院  案    號 108年度易字第1098號 108年度易字第1098號  判    決 確定日期 109年12月25日  109年12月25日 是否為得易科罰金之案件  否 否 備            註  1.新竹地檢署109年度執字第56235號 2.編號24至28之罪刑，曾經新竹地院以108年度易字第1098號判決合併定刑有期徒刑1年6月 1.新竹地檢署109年度執字第5623號 2.編號24至28之罪刑，曾經新竹地院以108年度易字第1098號判決合併定刑有期徒刑1年6月 

編            號  29 30 罪            名  竊盜 竊盜 宣     告     刑  有期徒刑7月 有期徒刑7月 犯罪日期（民國）  108年6月7日 108年7月4日 偵查機關及案號  臺灣桃園地方檢察署108年度偵字第16617、23264、23574、24694、25851、25863、27525、28506號 臺灣桃園地方檢察署108年度偵字第16617、23264、23574、24694、25851、25863、27525、28506號 最  後  事實審 法    院 臺灣桃園地方法院 臺灣桃園地方法院  案    號 108年度審易字第2921號 108年度審易字第2921號  判決日期 109年12月17日 109年12月17日 確  定    判  決 法    院 臺灣桃園地方法院 臺灣桃園地方法院  案    號 108年度審易字第2921號 108年度審易字第2921號  判    決 確定日期 110年1月27日  110年1月27日 是否為得易科罰金之案件  否 否 備            註  1.桃園地檢署110年度執字第3835號(新竹地檢110年度執助字第370號) 2.編號29至31之罪刑，曾經桃園地院以108年度審易字第2921號判決合併定刑有期徒刑1年7月 1.桃園地檢署110年度執字第3835號(新竹地檢110年度執助字第370號) 2.編號29至31之罪刑，曾經桃園地院以108年度審易字第2921號判決合併定刑有期徒刑1年7月 

編            號  31 32 罪            名  竊盜 竊盜 宣     告     刑  有期徒刑7月 有期徒刑2月 犯罪日期（民國）  108年8月27日 108年4月2日 偵查機關及案號  臺灣桃園地方檢察署108年度偵字第16617、23264、23574、24694、25851、25863、27525、28506號 臺灣桃園地方檢察署108年度偵字第16617、23264、23574、24694、25851、25863、27525、28506號 最  後  事實審 法    院 臺灣桃園地方法院 臺灣桃園地方法院  案    號 108年度審易字第2921號 108年度審易字第2921號  判決日期 109年12月17日 109年12月17日 確  定    判  決 法    院 臺灣桃園地方法院 臺灣桃園地方法院  案    號 108年度審易字第2921號 108年度審易字第2921號  判    決 確定日期 110年1月27日  110年1月27日 是否為得易科罰金之案件  否 是 備            註  1.桃園地檢署110年度執字第3835號(新竹地檢110年度執助字第370號) 2.編號29至31之罪刑，曾經桃園地院以108年度審易字第2921號判決合併定刑有期徒刑1年7月 1.桃園地檢署110年度執字第3836號(新竹地檢110年度執助字第371號) 2.編號32至36之罪刑，曾經桃園地院以108年度審易字第2921號判決合併定刑有期徒刑1年5月 

編            號  33 34 罪            名  竊盜 竊盜 宣     告     刑  有期徒刑4月 有期徒刑4月 犯罪日期（民國）  108年6月2日 108年6月24日 偵查機關及案號  臺灣桃園地方檢察署108年度偵字第16617、23264、23574、24694、25851、25863、27525、28506號 臺灣桃園地方檢察署108年度偵字第16617、23264、23574、24694、25851、25863、27525、28506號 最  後  事實審 法    院 臺灣桃園地方法院 臺灣桃園地方法院  案    號 108年度審易字第2921號 108年度審易字第2921號  判決日期 109年12月17日 109年12月17日 確  定    判  決 法    院 臺灣桃園地方法院 臺灣桃園地方法院  案    號 108年度審易字第2921號 108年度審易字第2921號  判    決 確定日期 110年1月27日 110年1月27日 是否為得易科罰金之案件  是 是 備            註  1.桃園地檢署110年度執字第3836號(新竹地檢110年度執助字第371號) 2.編號32至36之罪刑，曾經桃園地院以108年度審易字第2921號判決合併定刑有期徒刑1年5月 1.桃園地檢署110年度執字第3836號(新竹地檢110年度執助字第371號) 2.編號32至36之罪刑，曾經桃園地院以108年度審易字第2921號判決合併定刑有期徒刑1年5月 

編            號  35 36 罪            名  竊盜 竊盜 宣     告     刑  有期徒刑4月 有期徒刑5月 犯罪日期（民國）  108年7月4日 108年8月22日 偵查機關及案號  臺灣桃園地方檢察署108年度偵字第16617、23264、23574、24694、25851、25863、27525、28506號 臺灣桃園地方檢察署108年度偵字第16617、23264、23574、24694、25851、25863、27525、28506號 最  後  事實審 法    院 臺灣桃園地方法院 臺灣桃園地方法院  案    號 108年度審易字第2921號 108年度審易字第2921號  判決日期 109年12月17日 109年12月17日 確  定    判  決 法    院 臺灣桃園地方法院 臺灣桃園地方法院  案    號 108年度審易字第2921號 108年度審易字第2921號  判    決 確定日期 110年1月27日  110年1月27日 是否為得易科罰金之案件  是 是 備            註  1.桃園地檢署110年度執字第3836號(新竹地檢110年度執助字第371號) 2.編號32至36之罪刑，曾經桃園地院以108年度審易字第2921號判決合併定刑有期徒刑1年5月 1.桃園地檢署110年度執字第3836號(新竹地檢110年度執助字第371號) 2.編號32至36之罪刑，曾經桃園地院以108年度審易字第2921號判決合併定刑有期徒刑1年5月 

編            號  37 38 罪            名  竊盜 竊盜 宣     告     刑  有期徒刑4月 有期徒刑3月 犯罪日期（民國）  108年8月25日 108年6月6日 偵查機關及案號  臺灣新竹地方檢察署109年度偵字第9423號 臺灣桃園地方檢察署108年度偵字第24905號 最  後  事實審 法    院 臺灣桃園地方法院 臺灣桃園地方法院  案    號 109年度竹東簡字第205號 109年度壢簡字第2177號  判決日期 109年12月23日 110年1月20日 確  定    判  決 法    院 臺灣新竹地方法院 臺灣桃園地方法院  案    號 109年度竹東簡字第205號 109年度壢簡字第2177號  判    決 確定日期 110年1月18日  110年2月23日 是否為得易科罰金之案件  是 是 備            註  新竹地檢署110年度執字第1052號 桃園地檢署110年度執字第4675號(新竹地檢110年度執助字第424號) 

編            號  39 40 罪            名  竊盜 三人以上共同詐欺取財 宣     告     刑  有期徒刑2月 有期徒刑1年4月 犯罪日期（民國）  108年8月20日 108年8月7日 偵查機關及案號  臺灣桃園地方檢察署109年度偵字第29499號 臺灣臺北地方檢察署108年度偵字第26340號 最  後  事實審 法    院 臺灣桃園地方法院 臺灣臺北地方法院  案    號 109年度桃簡字第2754號 109年度訴字第136、151號  判決日期 110年4月21日 110年9月8日 確  定    判  決 法    院 臺灣桃園地方法院 臺灣臺北地方法院  案    號 109年度桃簡字第2754號 109年度訴字第136、151號  判    決 確定日期 110年5月26日  110年10月6日 是否為得易科罰金之案件  是 否 備            註  桃園地檢署110年度執字第6219號(新竹地檢110年度執助字第527號) 臺北地檢署110年度執字第4948號